【裁判字號】    97,交聲,375
【裁判日期】    980317
【裁判案由】    違反道路交通管理處罰條例
【裁判全文】
臺灣宜蘭地方法院交通事件裁定         97年度交聲字第375號
移送機關    交通部公路總局臺北區監理所宜蘭監理站
異  議  人  甲○○
上列異議人因違反道路交通管理處罰條例案件，對於原處分機關
即交通部公路總局臺北區監理所宜蘭監理站中華民國97年11月24
日所為之處分（原處分案號：宜監字第裁43-ZIC044060號）聲明
異議，本院裁定如下：
    主  文
原處分撤銷。
甲○○汽車駕駛人，汽車行駛於高速公路，不遵使用限制、禁止
、行車管制及管理事項之管制規則而未依規定使用路肩，處罰鍰
新臺幣肆仟元，並記違規點數壹點。
    理  由
一、異議人即受處分人甲○○經警舉發於民國97年8月10日16時5
    分許，駕駛車牌號碼3E-7657號自用小客車，在國道五號高
    速公路北向33.2公里處「行駛高速公路違規使用路肩」違規
    。原處分機關調查後，認異議人上開違規情節屬實，依道路
    交通管理處罰條例第33條第1項第9款規定，裁處異議人罰鍰
    新臺幣4,000元。
二、異議意旨以：伊於97年8月10日16時於國道五號高速公路北
    上行駛，遇國道五號公路北向大塞車，當時警廣廣播可以行
    駛路肩，經由頭城交流道下，伊遂聽從建議，行駛路肩由頭
    城交流道下，轉往省道九號。為此爰於法定期間內聲明異議
    ，請求撤銷原處分等語。
三、按汽車行駛於高速公路、快速公路或設站管制之道路，不遵
    使用限制、禁止、行車管制及管理事項之管制規則而未依規
    定使用路肩者，處汽車駕駛人新臺幣3,000元以上6,000元以
    下罰鍰，道路交通管理處罰條例第33條第1項第9款定有明文
    。又依同條例第63條第1項第1款規定，汽車駕駛人有第33條
    第1項情形者，除依原條款處罰鍰外，並予記違規點數1點。
    查本件異議人駕駛車牌號碼3E-7657號自用小客車，於97年8
    月10日16時5分許，在國道五號高速公路北向33.2公里處行
    駛路肩之事實，為異議人所是認，並有採證照片1幀在卷可
    憑，可資認定。異議人固辯稱：係因聽從警察廣播電台宣導
    上開時間該路段開放路肩行駛，伊才行駛路肩云云，惟經本
    院向交通部臺灣區○道○○○路局函詢結果，交通部臺灣區
    ○道高速公路局北區工程處函覆稱：當日並未透過警廣播電
    台宣導國道五號開放行駛路肩等語，此有該北區工程處98年
    3月3日北工坪字第0986001853號函存卷可憑，異議人前揭所
    辯顯屬無據，不足採信。
四、綜上所述，受處分人確有上述違規行駛高速公路路肩之行為
    ，並無疑義，原處分機關援引道路交通管理處罰條例第33條
    第1項第9款規定，裁處異議人罰鍰新臺幣4,000元，依法固
    屬有據。惟原處分漏未依道路交通管理處罰條例第63條第1
    項第1款之規定併記違規點數，尚有未合，從而異議人之異
    議雖無理由，然原處分機關所為之處分既有上述不當，自應
    由本院撤銷原處分，並自為裁定如主文第2項所示。
九、依道路交通案件處理辦法第20條，裁定如主文。
中    華    民    國    98    年    3     月    17    日
                    交通法庭  法  官  鄧晴馨
上正本證明與原本無異。
如不服本裁定，得於收受裁定正本後5日內，向本院提出抗告狀
。
                              書記官  林怡君
中    華    民    國    98    年    3     月    17    日


司法院資訊處製作；財團法人民間司法改革基金會備份。
